臺灣桃園地方法院民事裁定　　　　　　　 96年度聲字第627號
聲　請　人　花蓮區中小企業銀行股份有限公司
法定代理人　甲○○
代　理　人　乙○○
相　對　人　丙○○
上列聲請人聲請返還提存物事件，本院裁定如下：
    主  文
本院九十四年度存字第七三七號提存事件聲請人所提存之提存物
九十二年度甲類第六期中央政府建設公債（登錄債券），合計新
臺幣壹拾萬元，准予返還。
聲請程序費用由相對人負擔。
    理  由
一、按訴訟終結後，供擔保人證明已定20日以上之期間，催告受
    擔保利益人行使權利而未行使者，法院應依供擔保人之聲請
    ，以裁定命返還其提存物或保證書；第104 條之規定，於其
    他依法令供訴訟上之擔保者準用之，民事訴訟法第104 條第
    1 項第3 款、第106 條分別定有明文。
二、本件聲請意旨略以：聲請人前遵鈞院94年度裁全字第571 號
    假扣押裁定，以鈞院94年度存字第737 號提存92年度甲類第
    6 期中央政府建設公債新台幣10萬元在案。茲因聲請人業已
    聲請撤回上開假扣押之94年度執全字第635 號執行程序，是
    本件假扣押之執行程序已經終結。聲請人復於此執行程序終
    結後，以永和福和郵局第187 號存證信函通知相對人於收受
    通知後21日內行使權利，而相對人於所定期間屆滿仍未行使
    權利，爰依法聲請准予返還前開提存物等語。並提出本院94
    年度裁全字第571 號民事裁定、本院94年度存字第737 號提
    存書、本院囑託塗銷查封登記書（均為影本）、永和福和郵
    局第187 號存證信函暨其收件回執、相對人戶籍謄本各1 份
    為證。
三、聲請人主張之事實，除有其提出之上開證據附卷可稽外，並
    經本院依職權調取前揭卷宗核閱屬實。又聲請人確於上開假
    扣押執行程序終結後，於民國94年5 月20日以永和福和郵局
    第187 號存證信函通知相對人於收受通知後21日內行使權利
    ，此通知業於94年5 月21日送達於相對人，有上開存證信函
    暨收件回執、相對人戶籍謄本各1 件附卷可按。末查，相對
    人逾上開受催告期間迄今並未行使權利之事實，亦經本院依
    職權查詢無訛，有本院民事紀錄科查詢表2 紙、台灣花蓮地
    方法院96年5 月3 日花院明文民子字第1492號函1 紙在卷足
    憑。再本院經函相對人對本件聲請事件於函到5 日內陳報意
    見，此函於96年4 月27日送達於相對人，有送達證書1 紙在
    卷可稽，而相對人迄今未向本院陳報意見，足認聲請人上開
    主張堪信為真實。揆諸上揭法律規定及說明，聲請人本件聲
    請，於法尚無不合，應予准許。
四、爰裁定如主文。
中　　華　　民　　國　　96　　年　　6 　　月　　29　　日
                  民事第二庭    法　官　蔡寶樺
以上正本係照原本作成
如不服本裁定應於送達後10日內向本院提出抗告狀，並繳納抗告
費新臺幣1,000元。
中　　華　　民　　國　　96　　年　　6 　　月　　29　　日
                       　　　　 書記官　謝至菁
